# 预付账款清理

提问人：taxi4 时间：2010-12-28 22:25:58
某施工企业预付给多位供应商材料款，由于财务监督不力，未及时追收发票，造成材料已经在工地使用了，大楼已建成多年，预付账款多户明细长期挂账不知如何核销处理，是否可请会计师事务所出具审计报告清理掉？

回答人：chenyiwei
从你说的情况看，更可能是会计差错而不是财产损失。建议查明原因后，按会计差错更正的程序办理。

回答人：chenyiwei
回复 藤椅 taxi4 的帖子会计上按真实性原则办理；税务上无法取得发票的支出将可能不能税前扣除。